臺灣花蓮地方法院刑事判決　　　　　　　 99年度易字第558號
公　訴　人　臺灣花蓮地方法院檢察署檢察官
被　　　告　徐維辰
上列被告因詐欺等案件，經檢察官提起公訴（99年度偵緝字第37
5、377號，99年度偵字第4925、5178號），被告於準備程序中就
被訴事實為有罪之陳述，經本院合議庭裁定由受命法官獨任進行
簡式審判程序，判決如下：
    主  文
徐維辰犯如附表所示之罪，均累犯，各處如附表所示之刑。應執
行有期徒刑壹年柒月。扣案書寫「陳佳豪」姓名、地址之名片壹
張及繡有「民視」字樣之帽子壹頂均沒收。
    事實及理由
一、犯罪事實：徐維辰前於民國94年間因偽造文書、施用毒品、
    竊盜等案件，經本院分別以94年度訴字第 201號、94年度易
    字第241號、94年度易字第199號各判處有期徒刑 2年6月、9
    月、5月確定，嗣經本院以96年度聲減字第507號裁定減刑並
    定應執行有期徒刑3年15日確定，於97年4月21日縮短刑期執
    行完畢。詎仍不知悔改，意圖為自己不法之所有，而為下列
    犯行：
  (一)於98年12月19日14時許，在花蓮縣壽豐鄉○○村○○路 283
    號，持自備客觀上足供兇器使用之破壞剪，破壞吳生金上址
    住宅之門窗後侵入上開住宅（侵入住宅部分未據告訴）竊取
    吳生金所有之飲水機及設置於屋外之熱水器、電線等物品。
    得手後，將上述物品以新台幣（下同） 700元之價格出售予
    花蓮縣壽豐鄉平和 2區不知情之某回收場（99年度偵緝字第
    375號、原99年度偵字第3717號）。
  (二)於99年 3月16日18時許，前往花蓮縣壽豐鄉志學村久富5之1
    號蘇毓雯所經營之回收場，藉詞要詢問回收物之價格，經蘇
    毓雯之女吳佳蓉允許進入上址客廳後，趁吳佳蓉進入房間打
    電話，無人在客廳之際，徒手竊取上址客廳神桌上神像所掛
    之金牌3面（價值2萬元）。得手後，逃離現場，並將上述金
    牌3面以6千元之價格出售予不知情之某友人（99年度偵緝字
    第377號、原99年度偵字第2823號）。
  (三)於99年3月15日某時許，前往花蓮縣壽豐鄉○○村○○路○段
    1403號（久富高支156─7旁），持自備客觀上足供兇器使用
    之老虎鉗竊取黃昭南所有設置在上址屋外牆壁之熱水器及屋
    外之電線等物品。得手後，將上述物品出售予花蓮縣壽豐鄉
    平和村不知情之某回收場，得款 350元及1080元（99年度偵
    字第4925號）。
  (四)於99年10月18日19時許，徐維辰頭戴繡有「民視」字樣之運
    動帽，前往花蓮縣鳳林鎮○○里○○路8之2號府群餐廳民宿
    ，持書寫民視節目部經理「陳佳豪」姓名、地址及電話之名
    片，向翁菀均謊稱係民視節目部經理「陳佳豪」，以準備排
    定時間幫該民宿打廣告、增加知名度為由，要求該民宿提供
    1日免費之食宿，致翁菀均信以為真陷於錯誤，而提供其1日
    之餐食及住宿（價值4200元）。嗣翁菀均起疑報警查辦，始
    知受騙（99年度偵字第5178號）。
二、認定犯罪事實之證據：
  (一)事實(一)部分：
    1.被告於警詢、偵查中及本院準備程序、審理時之自白。就
      如附表編號 1部分，被告於偵查中雖陳述因窗戶未關，自
      窗戶進入徒手行竊，沒有攜帶工具云云，惟被告就此部分
      係攜帶破壞剪破壞窗戶及門鎖而進入行竊等情，業據被告
      於警詢時陳述在卷，核與被害人吳生金於警詢陳述其門窗
      遭破壞等語相符，被告於於偵查中上開陳述，委無可採。
    2.被害人吳生金於警詢之陳述。
    3.刑案現場測繪圖1件。
    4.被告指認行竊地點之照片4張。
  (二)事實(二)部分：
    1.被告於警詢、偵查中及本院準備程序、審理時之自白。
    2.被害人蘇毓雯於警詢之陳述。
    3.證人吳佳蓉於警詢之陳述。
  (三)事實(三)部分：
    1.被告於警詢、偵查中及本院準備程序、審理時之自白。
    2.被害人黃昭南於警詢之陳述。
    3.被告指認遭竊物品位置之照片8張。
  (四)事實(四)部分：
    1.被告於警詢、偵查中及本院準備程序、審理時之自白。
    2.被害人翁菀均於警詢之陳述。
    3.搜索扣押筆錄、扣案書寫「陳佳豪」姓名、地址之名片1
      張及繡有「民視」字樣之運動帽1頂、照片4張。
三、論罪科刑：
  (一)新舊法比較：按行為後法律有變更者，適用行為時之法律，
    但行為後之法律有利於行為人者，適用最有利於行為人之法
    律，刑法第2條第1項定有明文。查被告於行為後，刑法第32
    1條第1項業於100年1月26日修正公布，於100年1月28日生效
    施行。修正前之刑法第321條第1項原規定：「犯竊盜罪而有
    左列情形之一者，處六月以上、五年以下有期徒刑：一、於
    夜間侵入住宅或有人居住之建築物、船艦或隱匿其內而犯之
    者。…六、在車站或埠頭而犯之者。」；而修正後刑法第32
    1條第1項則規定：「犯竊盜罪而有下列情形之一者，處六月
    以上、五年以下有期徒刑，得併科新臺幣十萬元以下罰金：
    一、侵入住宅或有人居住之建築物、船艦或隱匿其內而犯之
    者。…六、在車站、埠頭、航空站或其他供水、陸、空公眾
    運輸之舟、車、航空機內而犯之者。」，比較修正前後之規
    定，修正後該條項於第1款刪除「於夜間」之文字，於第6款
    增加「在航空站或其他供水、陸、空公眾運輸之舟、車、航
    空機內」之文字，擴大加重竊盜罪之適用範圍，使部分修正
    前原應適用普通竊盜罪論罪科刑之情形，於修正後改論以加
    重竊盜罪論罪科刑，並增加得併科罰金新臺幣10萬元之規定
    ，比較修正前後之規定，以修正前之規定對被告較有利，是
    如事實欄(一)、(三)部分均應依刑法第2條第1項前段規定，適用
    行為時之法律即修正前刑法第321條第1項規定，且如事實欄
    (一)於日間侵入住宅竊盜部分，並不構成修正前刑法第 321條
    第1項第1款之加重竊盜罪。
  (二)核被告於事實欄(一)之所為，係犯刑法第321條第1項第3、2款
    之竊盜罪；事實欄(二)之所為，係犯刑法第320條第1項之竊盜
    罪；事實欄(三)之所為，係犯刑法第321條第 1項第3款之竊盜
    罪；事實欄(四)之所為，係犯刑法第339條第 1項、第2項之詐
    欺取財（提供餐食部分）及詐欺得利罪（住宿部分），被告
    此部分之犯行，係以一行為同時觸犯刑法第339條第1項之詐
    欺取財及同條第 2項之詐欺得利罪，應依刑法第55條前段規
    定，從一重依刑法第339條第1項之詐欺取財罪處斷。被告有
    前述事實欄所載罪刑及刑之執行完畢情形，有臺灣高等法院
    被告前案紀錄表在卷可憑，其於 5年以內，故意再犯本件有
    期徒刑以上之各罪，均為累犯，各應依刑法第47條第 1項規
    定加重其刑。被告所犯上開各次犯行，犯意各別、行為互殊
    ，應予分論併罰。
  (三)沒收部分：
    扣案書寫「陳佳豪」姓名、地址、電話之名片 1張及繡有「
    民視」字樣之運動帽 1頂，係被告所有供犯事實欄(四)之犯行
    所用之物品，應依刑法第38條第1項第2款規定宣告沒收。另
    被告所有供犯事實欄(三)使用之老虎鉗 1枝，業經被告丟棄，
    已據被告於偵查中陳述在卷（見99年度偵字第4925卷第31頁
    ），又犯事實欄(一)所使用之破壞剪並未扣案，均無證據證明
    現尚存在，爰均不予宣告沒收，併予敘明。
  (四)另起訴書犯罪事實(二)之99年度偵緝字第 376號（原99年度偵
    字第3294號）偽造油票詐欺取財部分及移送併辦之99年度偵
    字第5644號偽造有價證券部分，另行審結，附此敘明。
據上論斷，應依刑事訴訟法第273條之 1第1項、第284條之1、第
299條第1項前段、第310條之2、第454條第1項，刑法第2條第1項
前段、修正前刑法第321條第1項第2款、第3款，刑法第320條第1
項、第339條第 1項、第2項、第55條、第47條第1項、第51條第5
款、第38條第1項第2款，判決如主文。
中    華    民    國   100    年    7     月    7     日
                  刑事第二庭    法  官  蔡寶樺
以上正本證明與原本無異。
如不服本判決應於收受送達後10日內向本院提出上訴書狀，並應
敘述具體理由。其未敘述上訴理由者，應於上訴期間屆滿後20日
內向本院補提理由書(均須按他造當事人之人數附繕本)「切勿逕
送上級法院」。告訴人或被害人如對於本判決不服者，應具備理
由請求檢察官上訴，其上訴期間之計算係以檢察官收受判決正本
之日期為準。
中    華    民    國   100    年    7     月    11    日
                                書記官
附錄本判決論罪之法律條文：
中華民國刑法第320條
（普通竊盜罪、竊佔罪）
意圖為自己或第三人不法之所有，而竊取他人之動產者，為竊盜
罪，處5  年以下有期徒刑、拘役或 5 百元以下罰金。
意圖為自己或第三人不法之利益，而竊佔他人之不動產者，依前
項之規定處斷。
前二項之未遂犯罰之。
中華民國刑法第321條
（加重竊盜罪）
犯竊盜罪而有下列情形之一者，處 6 月以上、5 年以下有期徒
刑，得併科新臺幣 10 萬元以下罰金：
一、侵入住宅或有人居住之建築物、船艦或隱匿其內而犯之者。
二、毀越門扇、牆垣或其他安全設備而犯之者。
三、攜帶兇器而犯之者。
四、結夥三人以上而犯之者。
五、乘火災、水災或其他災害之際而犯之者。
六、在車站、埠頭、航空站或其他供水、陸、空公眾運輸之舟、
    車、航空機內而犯之者。
前項之未遂犯罰之。
中華民國刑法第339條
（普通詐欺罪）
意圖為自己或第三人不法之所有，以詐術使人將本人或第三人之
物交付者，處 5 年以下有期徒刑、拘役或科或併科 1 千元以下
罰金。
以前項方法得財產上不法之利益或使第三人得之者，亦同。
前二項之未遂犯罰之。
附表
 ┌─┬──────┬───┬─────┬──────────┐
 │編│  時  間    │被害人│竊取之方法│  宣  告  刑        │
 │號│  地  點    │      │及財物    │                    │
 ├─┼──────┼───┼─────┼──────────┤
 │1 │98年12月19日│吳生金│如事實欄(一)│徐維辰犯刑法第三百二│
 │  │14時許      │      │          │十一條第一項第三、二│
 │  ├──────┤      │          │款之竊盜罪，累犯，處│
 │  │花蓮縣壽豐鄉│      │          │有期徒刑柒月。      │
 │  │平和村大學路│      │          │                    │
 │  │283號。     │      │          │                    │
 ├─┼──────┼───┼─────┼──────────┤
 │2 │99年3月16日 │蘇毓雯│如事實欄(二)│徐維辰犯竊盜罪，累犯│
 │  │18時許      │      │          │，處有期徒刑伍月。  │
 │  ├──────┤      │          │                    │
 │  │花蓮縣壽豐鄉│      │          │                    │
 │  │志學村久富  │      │          │                    │
 │  │5-1 號。    │      │          │                    │
 ├─┼──────┼───┼─────┼──────────┤
 │3 │99年3月15日 │黃昭男│如事實欄(三)│徐維辰犯刑法第三百二│
 │  │某時許      │      │          │十一條第一項第三款之│
 │  ├──────┤      │          │竊盜罪，累犯，處有期│
 │  │花蓮縣壽豐鄉│      │          │徒刑柒月。          │
 │  │平和村豐坪路│      │          │                    │
 │  │3段1403號。 │      │          │                    │
 │  │（久富高支  │      │          │                    │
 │  │156-7旁）   │      │          │                    │
 ├─┼──────┼───┼─────┼──────────┤
 │4 │99年10月18日│翁菀均│如事實欄(四)│徐維辰犯詐欺取財罪，│
 │  │19時許      │      │          │累犯，處有期徒刑肆月│
 │  ├──────┤      │          │。扣案書寫「陳佳豪」│
 │  │花蓮縣鳳林鎮│      │          │姓名、地址之名片壹張│
 │  │水源路8-2號 │      │          │及繡有「民視」字樣之│
 │  │。          │      │          │帽子壹頂均沒收      │
 └─┴──────┴───┴─────┴──────────┘